【裁判字號】    92,易,1892
【裁判日期】    921029
【裁判案由】    偽造文書等
【裁判全文】
臺灣臺北地方法院刑事判決                        九十二年度易字第一八九二號
    公  訴  人  臺灣臺北地方法院檢察署檢察官
    被      告  甲○○  男  三.
右列被告因偽造文書等案件，經檢察官提起公訴（九十二年度偵字第一六０八七號）
，經受理後因被告為有罪陳述，經合議庭裁定改行簡式審判程序，本院判決如左：
    主  文
甲○○共同連續意圖為自己不法之所有，以詐術使人將本人之物交付，處有期徒刑伍
月，如易科罰金，以參佰元折算壹日，緩刑肆年。扣案變造「沈恒新」
濱照片一枚沒收。
    事  實
一、甲○○於民國九十二年三月中旬，看報紙分類廣告應徵高級司機，而與年籍不詳
    「莊經理」成年男子聯絡，雙方約在桃園縣桃園市○○○○道附近長榮加油站，
    由莊經理指派年籍不詳綽號「小偉」成年男子與甲○○見面，甲○○依約交付履
    歷表、相片三張及新台幣（下同）八萬元予綽號「小偉」後，「小偉」帶同甲○
    ○至假日飯店後，表示要帶客戶即逃逸無蹤，甲○○始知受騙，嗣於九十二年五
    月底某日，由年籍不詳綽號「阿國」成年男子打電話與甲○○聯絡，希望由甲○
    ○接替綽號「小偉」工作，甲○○先推辭後答應，遂共同基於變造
    絡，由綽號「阿國」利用甲○○先前交付照片，在不詳時地，將「沈恒新」身分
    證上照片換貼甲○○照片予以變造，足以生損害於沈恒新及戶政機關核發
    之正確性，並託不知情之遊覽車司機在南崁交流道附近交付予甲○○以供行使，
    並要求甲○○詳記「沈恒新」基本資料並聽其指示行騙，遂自九十二年六月初起
    至同年七月十五日止，共同基於行使變造
    意聯絡，藉報紙分類廣告刊載「元富專業高級接送司機，電話０九二七─四三五
    一六九、０九二七─四五一一三０」等不實內容之方式，連續誘騙不特定人與綽
    號「胡經理」或「張經理」者聯絡，俟求職者電詢應徵事宜，即以需事先繳交數
    十萬元不等之金錢，做為高級轎車抵押保證之用為由，再通知並非恃此為生之甲
    ○○並由其行使上開變造「沈恒新」
    後於高雄市六合飯店行騙姓名不詳之求職者十萬元、二十萬元得逞，詐騙所得則
    由甲○○先抽取一萬元及二萬元後，將餘款二十七萬元分別匯給綽號「阿國」（
    上開共犯之綽號、犯罪時間、詐騙金額均經公訴人當庭更正）。嗣於九十二年七
    月十五日上午十時，乙○○看自由時報分類廣告與綽號「張經理」者聯絡後，因
    抵押保證款項不足，遂依「張經理」指示在台北市松山火車站，由甲○○再冒名
    「沈恒新」行使上開變造沈恒新
    路二段某機票販售公司，以刷卡購票方式借款四十四萬元，準備交付予甲○○，
    為乙○○察覺有異報警，足生損害予沈恒新及戶政機關對於
    ，而於九十二年七月十五日二十一時三十分許，在台北市○○區○○街八號前，
    為警循線查獲，並扣得上開變造「沈恒新」
二、案經台北市政府警察局松山分局報請臺灣臺北地方法院檢察署檢察官偵查起訴。
    理  由
一、程序部分：按除被告所犯為死刑、無期徒刑、最輕本刑為三年以上有期徒刑之罪
    或高等法院管轄第一審案件者外，於前條第一項程序進行中，被告先就被訴事實
    為有罪之陳述時，審判長得告知被告簡式審判程序之旨，並聽取當事人、代理人
    、辯護人及輔佐人之意見後，裁定進行簡式審判程序。刑事訴訟法第二百七十三
    條之一定有明文。本件被告甲○○就被訴事實已為有罪之陳述，審判長告知被告
    簡式審判程序之旨（不受物證、書證調查程序、傳聞法則、通常調查程序及交互
    詰問規定之限制，並聽取當事人之意見後，裁定本案改依簡式審判程序進行，合
    先敘明。
二、訊據被告對於右揭犯罪事實自白不諱，核與證人乙○○於警訊證述悉相符合，復
    有變造沈恒新
    ，應依法論科。
三、核被告所為，係犯刑法第二百十六條行使第二百十二條之變造特種文書罪、第三
    百三十九條第一項詐欺取財罪。被告與綽號「阿國」、「胡經理」、「張經理」
    間，就上開犯行，有犯意聯絡與行為分擔，為共同正犯，又被告並非專以上開行
    為為業而恃以為生，僅於上開時、地受通知前往取款抽佣，尚不構成常業犯，併
    予敘明。被告等變造
    不另論罪。又被告等先後多次行使變造特種文書罪及詐欺取財罪（最後一次詐欺
    取財未遂與先前詐欺取財既遂，屬連續犯，仍論以既遂罪）之犯行，時間緊接，
    犯罪構成要件相同，顯係基於概括之犯意為之，均為連續犯，均依刑法第五十六
    條之規定論以一罪，並加重其刑。被告等所犯上開二罪間，有方法結果之牽連關
    係，依牽連犯之規定從一重共同連續詐欺取財處斷。爰審酌被告因一時失慮致罹
    刑典、犯罪動機、目的、手段、所受之刺激、生活狀況、智識程度、所生危害及
    所得利益等一切情狀，量處如主文所示之刑，並諭知易科罰金之折算標準。又被
    告未曾受有期徒刑以上刑之宣告，此有臺灣高等法院被告全國前案紀錄表在卷可
    稽，其經此次審判後，當能知所警惕，而無再犯之虞，本院因認所宣告之刑，以
    暫不執行為適當，爰併宣告緩刑四年，以啟自新。扣案之變造沈恒新
    永濱照片，為被告所有、供變造
    之規定宣告沒收，至扣案變造沈恒新
    爰不為沒收之諭知，附此敘明。
四、據上論斷，應依刑事訴訟法第二百七十三條之一第一項、第二百九十九條第一項
    前段，刑法第二十八條、第五十六條、第二百十六條、第二百十二條、第三百三
    十九條第一項、第五十五條、第七十四條第一款、第四十一條第一項前段、第三
    十八條第一項第二款，罰金罰鍰提高標準條例第一條前段、第二條，判決如主文
    。
本案經檢察官楊朝森到庭執行職務
中    華    民    國      九十二      年      十    月      二十九      日
                                臺灣臺北地方法院刑事第十五庭
                                        審判長法  官  薛中興
                                              法  官  黃雅君
                                              法  官  范智達
右正本證明與原本無異。
如不服本判決，應於判決送達後十日內，向本院提出上訴狀。
                                              書記官  王黎輝
中    華    民    國      九十二      年      十    月      二十九      日
附錄本案所犯法條全文
刑法第二百十六條
行使第二百十條至第二百十五條之文書者，依偽造、變造文書或登載不實事項或使登
載不實事項之規定處斷。
刑法第二百十二條
偽造、變造護照、旅券、免許證、特許證及關於品行、能力服務或其他相類之證書、
介紹書，足以生損害於公眾或他人者，處一年以下有期徒刑、拘役或三百元以下罰金
。
刑法第三百三十九條
意圖為自己或第三人不法之所有，以詐術使人將本人或第三人之物交付者，處五年以
下有期徒刑、拘役或科或併科一千元以下罰金。
以前項方法得財產上不法之利益或使第三人得之者，亦同。
前二項之未遂犯罰之。


司法院資訊處製作；財團法人民間司法改革基金會備份。
